臺灣屏東地方法院刑事判決　　　　　　　　　　　　九十一年度易字第一七一號
　　公　訴　人　臺灣屏東地方法院檢察署檢察官
　　被　　　告　甲○○
　　　　　　　　乙○○
右列被告因賭博案件，經檢察官聲請以簡易判決處刑（九十年度偵字第二九０六號、
第三四六八號），因本院屏東簡易庭認為不宜以簡易判決處刑，移由本院刑事庭依通
常程序審理（九十年度屏簡字第二五八號、第二五九號），本院判決如左：
    主  文
甲○○、乙○○共同違反未依電子遊戲場業管理條例規定辦理營利事業登記者，不得
經營電子遊戲場業之規定，各處拘役伍拾日，如易科罰金均以佰元折算壹日。扣案
電玩機具：「劍龍」壹台、「滿貫大亨」壹台、「樂透天堂」壹台及現金新臺幣貳仟
玖佰元均沒收。
    事  實
一、乙○○為屏東縣九如鄉○○路○段三十四號「稻草人檳榔攤」之負責人，與甲○
    ○二人均明知未依電子遊戲場業管理條例規定向主管機關辦理營利事業登記，不
    得經營電子遊戲場業，設置電子遊戲機供不特定人益智娛樂營利，竟共同基於違
    反上開規定之犯意聯絡，及在公眾得出入之場所賭博財物之概括犯意聯絡，自民
    國九十一年四月八日起，由乙○○提供上開公眾得出入之場所，並負責兌換現金
    工作，甲○○則將其所有之賭博性電玩機具「劍龍」、「滿貫大亨」、「樂透天
    堂」各一台擺放於上址，供不特定之人以新臺幣（下同）十元硬幣投注於機具內
    而取得一定分數押注，若中彩則所得分數一分可兌換現金一元之方式，與渠等對
    賭，乙○○、甲○○二人並約定平分所得，旋於同年四月十日下午二時四十分許
    在上址為警查獲，扣得電玩機具三台及機台內賭資二千九百元。
二、案經屏東縣警察局里港分局報告及臺灣屏東地方法院檢察署檢察官自動偵查起訴
    。
    理  由
一、訊據被告甲○○、乙○○對於前揭犯罪事實，迭於警、偵訊及本院審理時均自白
    不諱，並有賭博性電玩機具「劍龍」、「滿貫大亨」、「樂透天堂」各一台、賭
    資二千九百元及現場照片六幀在卷可稽，被告甲○○、乙○○二人之自白堪認與
    事實相符，本件犯罪事證已臻明確，應依法論科。
二、按未依本條例規定辦理營利事業登記者，不得經營電子遊戲場業，電子遊戲場業
    管理條例第十五條定有明文，上開場所固為被告乙○○所經營之檳榔攤，並非專
    供不特定人打玩電動玩具之場所，被告甲○○擺放於現場之電玩機具復僅有三台
    ，未具相當規模，惟依電子遊戲場業管理條例之立法目的，原在於將一切設置電
    子遊戲機供人益智娛樂之營利事業納入有效管理，而所謂電子遊戲場「業」，指
    「業務」而言。刑法上所謂業務，係以事實上執行業務者為標準，指以反覆同種
    類之行為為目的之社會的活動而言；執行此項業務，縱令欠缺形式上之條件，仍
    無礙於業務之性質。因此不論該事業是否「專營」電子遊戲場業，亦不問經營是
    否需達「一定之規模」，即使於原本所營事業外，兼營電子遊戲場業，或所經營
    之電子遊戲場不具相當之規模，亦無礙於電子遊戲場業管理條例相關規定之適用
    ，此觀最高法院九十年臺上字第二七六號判決意旨自明。
三、核被告甲○○、乙○○未依電子遊戲場業管理條例規定辦理營利事業登記，擅自
    經營電子遊戲場業而違反前開規定之行為，均應依同條例第二十二條處罰，並犯
    刑法第二百六十六條第一項，在公眾得出入之場所賭博財物罪。被告乙○○客觀
    上雖係提供上開公眾得出入之場所供被告甲○○擺放電玩機具，惟渠等間既約定
    以平分所得之方式分擔盈虧，已據被告甲○○、乙○○自承在卷，足徵被告乙○
    ○係以自己參與犯罪之意思，加功於被告甲○○所實施賭博罪構成要件之行為，
    與一般意圖營利而純粹供給場地、收取固定租金之態樣有異，公訴意旨以被告乙
    ○○所為係犯刑法第二百六十八條之意圖營利供給賭博場所罪，容有未洽，本院
    自得於基本社會事實同一之範圍內，變更起訴法條，附此敘明。被告甲○○、乙
    ○○基於共同犯意之聯絡，以分別提供機台、場地之分工方式，共同實施上開違
    反電子遊戲場業管理條例及公然賭博犯行，均為共同正犯。被告甲○○、乙○○
    多次以電玩機具與不特定人對賭之行為，其時間緊接，所犯罪名相同，顯係基於
    概括犯意反覆為之，為連續犯，應依刑法第五十六條規定加重其刑。又被告甲○
    ○、乙○○所犯上開違反電子遊戲場業管理條例及連續在公眾得出入之場所賭博
    財物罪間，有方法結果之牽連關係，應依刑法五十五條規定，從一重之違反電子
    遊戲場業管理條例罪處斷。公訴意旨漏未將被告等所犯電子遊戲場業管理條例之
    罪一併論列，惟此部分既與前開賭博罪間有裁判上一罪關係，本院自得一併審究
    ，並此敘明。爰審酌被告甲○○、乙○○前均未有任何前科，有各人之臺灣高等
    法院被告全國前案紀錄表及臺灣屏東地方法院檢察署刑案資料查註紀錄表各一份
    在卷可按，素行尚可，及渠等犯罪之動機、犯罪時間短暫，擺放電玩機具僅三台
    ，且二日內即遭查獲，對於社會侵害程度有限，與其犯罪後態度等一切情狀，量
    處如主文所示之刑，並諭知易科罰金之折算標準，以資儆懲。
四、扣案賭博性電動玩具三台及現金二千九百元，為當場賭博之器具與在賭檯之財物
    ，有卷附現場照片六幀可參，應依刑法第二百六十六條第二項規定沒收之。
據上論結，應依刑事訴訟法第二百九十九條第一項前段、第三百條，電子遊戲場業管
理條例第二十二條，刑法第十一條前段、第二十八條、第五十六條、第二百六十六條
第一項前段、第二項、第五十五條、第四十一條第一項前段，判決如主文。
本案經檢察官葉容芳到庭執行職務
中      華      民      國    九十一    年      十      月    三十一    日
                                      臺灣屏東地方法院刑事第四庭
                                          法  官   陳松檀
右正本證明與原本無異。
如不服本判決應於收受本判決後送達後十日內向本院提出上訴書狀，其未敘述上訴理
由者，並得於提起上訴後十日內向本院補提理由書狀（均須按他造當事人之人數附繕
本 ）「切勿逕送上級法院」
                                          書記官   張福山
中      華      民      國    九十一    年      十      月    三十一    日
附錄本判決論罪之法條：
電子遊戲場業管理條例第十五條
未依本條例規定辦理營利事業登記者，不得經營電子遊戲場業。
電子遊戲場業管理條例第二十二條
違反第十五條規定者，處行為人一年以下有期徒刑、拘役或科或併科新台幣五十萬元
以上二百五十萬元以下罰金。
中華民國刑法第二百六十六條
在公共場所或公眾得出入之場所賭博財物者，處一千元以下罰金。但以供人暫時娛樂
之物為賭者，不在此限。
當場賭博之器具與在賭檯或兌換籌碼處之財物，不問屬於犯人與否，沒收之。
